臺灣高雄地方法院刑事判決　　　　　　　　　　　　九十二年度訴字第二七一四號
　　公　訴　人　臺灣高雄地方法院檢察署檢察官
　　被　　　告　甲○○
右列被告因違反毒品危害防制條例案件，經檢察官提起公訴（九十二年度毒偵字第六
○四五號）及移
、九十三年度核退毒偵字第五四號），嗣本院訊問被告後，因被告認罪，並詢問檢察
官、被告意見後，乃裁定進行簡式審判程序，本院判決如左：
    主  文
甲○○連續施用第一級毒品，處有期徒刑捌月。扣案之內含第一級毒品海洛因殘留而
無法析離之注射針筒壹支、第一級毒品海洛因壹包（淨重零點零玖公克、內含極微量
第一級毒品海洛因殘留而無法析離之空包裝袋重零點貳公克），均沒收銷燬之。
    事  實
一、甲○○曾於民國九十年間，因施用毒品案件，經臺灣高雄地方法院檢察署檢察官
    聲請本院以九十年度毒聲字第三七七二號刑事裁定送勒戒處所觀察、勒戒執行完
    畢後，認有繼續施用毒品傾向，再由臺灣高雄地方法院檢察署檢察官聲請本院以
    九十年度毒聲字第四二二四號刑事裁定令入戒治處所施以強制戒治一年，後因強
    制戒治執行已滿三月，戒治處所認無繼續戒治之必要，臺灣高雄地方法院檢察署
    檢察官乃聲請本院以九十年度毒聲字第七七七五號刑事裁定停止戒治，所餘戒治
    期間，付保護管束，嗣因甲○○於停止戒治，付保護管束期間，違反保護管束應
    遵守事項情節重大，臺灣高雄地方法院檢察署檢察官復聲請本院以九十一年度毒
    聲字第三一八九號刑事裁定撤銷停止戒治，令入戒治處所施以強制戒治，嗣因強
    制戒治期滿執行完畢，由臺灣高雄地方法院檢察署檢察官於九十二年四月十三日
    釋放，於九十二年五月二日以九十二年度戒毒偵字第三九六號為不起訴之處分，
    於九十二年五月七日公告生效而確定。詎猶不知悔改，明知海洛因係毒品危害防
    制條例第二條第二項第一款所明定之第一級毒品，不得施用、持有，仍基於施用
    第一級毒品海洛因之概括犯意，自九十二年九月十日上午某時起至九十三年六月
    十七日十七時、十八時許止，連續在高雄市○鎮區○○里○○街八二巷二九號，
    以將第一級毒品海洛因摻水，再以注射針筒注射之方式，施用第一級毒品海洛因
    多次，平均每日施用四次。嗣於九十二年九月十日、九十二年十月十九日，甲○
    ○因涉嫌竊盜案件為警查獲後，經警徵得甲○○之同意，採集其尿液送請高雄市
    立凱旋醫院（以下簡稱凱旋醫院）檢驗結果後，發現其尿液均呈嗎啡陽性反應；
    再於九十三年三月十七日十六時十五分許，甲○○騎乘車號ＹＮＤ─五六六號輕
    型機車，行經高雄市○鎮區○○路一一五號民眾服務中心前時，因行跡可疑，為
    執行巡邏勤務之員警上前盤查，後因甲○○加速逃逸，並將其所有置於長褲右側
    口袋內，供其施用第一級毒品海洛因所用內含第一級毒品海洛因殘留而無法析離
    之注射針筒一支取出棄置於地面，為警當場查獲，並扣得上開注射針筒一支；又
    於九十三年四月十三日經警依毒品危害防制條例第二十五條第二項之規定，通知
    甲○○前往高雄市政府警察局前鎮分局採驗尿液，經警採集其尿液，送請臺灣檢
    驗科技股份有限公司（以下簡稱臺灣檢驗公司）檢驗結果，發現其尿液呈嗎啡陽
    性反應；復於九十三年六月十七日二十時四十分許，甲○○騎乘腳踏車行經高雄
    市○鎮區鎮○街二十五號前時，為執勤員警攔檢盤查而查獲，並於甲○○所騎乘
    之腳踏車前輪上扣得甲○○所有，經其以膠帶黏貼於該腳踏車前輪上，供其施用
    第一級毒品海洛因所用之第一級毒品海洛因一包（淨重零點零九公克、內含極微
    量第一級毒品海洛因殘留而無法析離之空包裝袋重零點二公克）。
二、案經高雄市政府警察局三民第一分局報請臺灣高雄地方法院檢察署檢察官偵查起
    訴，及高雄市政府警察局三民第二分局、前鎮分局報請臺灣高雄地方法院檢察署
    檢察官移送併辦，嗣本院訊問被告後，因被告認罪，並詢問檢察官、被告意見後
    ，乃裁定進行簡式審判程序。
    理  由
一、訊據被告甲○○對於右揭事實供認不諱，且被告於九十二年九月十日十九時四十
    八分許、九十二年十月二十日十一時十分許、九十三年三月十七日十七時十五分
    許及九十三年六月十七日二十一時三十分許，先後經警採集其尿液送請凱旋醫院
    檢驗結果，均呈嗎啡陽性反應，有毒品危害防制條例案件尿液送驗編號與真實姓
    名對照表、九十二年度高雄市政府警察局三民第二分局尿液送驗登記簿影本各一
    份、嫌疑人姓名與尿液代碼對照表二份、凱旋醫院九十二年九月十七日、九十二
    年十月三十日、九十三年三月二十九日、九十三年六月二十八日煙毒尿液檢驗成
    績書影本各一紙在卷可按（參見臺灣高雄地方法院檢察署九十二年度毒偵字第六
    ○四五號案卷第十三、十四頁、高雄市政府警察局三民第二分局刑事案件偵查卷
    宗第八、九頁、臺灣高雄地方法院檢察署九十三年度核退毒偵字第五四號案卷第
    二、三頁及本院案卷第一百二十八頁）；於九十三年四月十三日十時四十分許，
    經警採集其尿液送請臺灣檢驗公司檢驗結果，亦呈鴉片類嗎啡陽性反應，並有列
    管毒品人口尿液檢體採集送驗紀錄表、臺灣檢驗公司九十三年四月二十六日濫用
    藥物尿液檢驗報告各一份附卷可參（參見高雄市政府警察局前鎮分局刑案偵查案
    卷(一)第四、五頁），而為警於九十三年三月十七日扣案之注射針筒一支，經本院
    送請高雄醫學大學附設中和紀念醫院（下稱高醫附設醫院）檢驗結果，呈第一級
    毒品海洛因陽性反應，復有該院報告編號九三○五─二九八號檢驗報告一份在卷
    可按（參見本院案卷第一百零三頁）；另為警於九十三年六月十七日扣案之白粉
    一包，經臺灣高雄地方法院檢察署檢察官送請法務部調查局檢驗結果，確含第一
    級毒品海洛因成分，淨重零點零九公克，包裝重零點二公克，亦有法務部調查局
    鑑定通知書影本一份附卷可考（參考本院案卷第一百六十二頁）。足認被告之自
    白，應與事實相符，堪予採信。又被告曾於九十年間，因施用毒品案件，經臺灣
    高雄地方法院檢察署檢察官聲請本院以九十年度毒聲字第三七七二號刑事裁定送
    勒戒處所觀察、勒戒執行完畢後，認有繼續施用毒品傾向，再由臺灣高雄地方法
    院檢察署檢察官聲請本院以九十年度毒聲字第四二二四號刑事裁定令入戒治處所
    施以強制戒治一年，後因強制戒治執行已滿三月，戒治處所認無繼續戒治之必要
    ，臺灣高雄地方法院檢察署檢察官乃聲請本院以九十年度毒聲字第七七七五號刑
    事裁定停止戒治，所餘戒治期間，付保護管束，嗣因甲○○於停止戒治，付保護
    管束期間，違反保護管束應遵守事項情節重大，臺灣高雄地方法院檢察署檢察官
    復聲請本院以九十一年度毒聲字第三一八九號刑事裁定撤銷停止戒治，令入戒治
    處所施以強制戒治，於九十二年四月十三日強制戒治期滿執行完畢而被釋放，由
    臺灣高雄地方法院檢察署檢察官於九十二年五月二日以九十二年度戒毒偵字第三
    九六號為不起訴之處分，於九十二年五月七日公告生效而確定，有上開不起訴處
    分書影本及臺灣高等法院被告全國前案紀錄表各一份附卷可按。本件事證明確，
    被告犯行洵堪認定。
二、查海洛因係毒品危害防制條例第二條第二項第一款所明定之第一級毒品，不得施
    用、持有。次按，犯毒品危害防制條例第十條施用第一級、第二級毒品之罪者，
    檢察官應聲請法院裁定，令被告入勒戒處所觀察、勒戒，經觀察、勒戒後，檢察
    官依據勒戒處所之陳報，認受觀察、勒戒人無繼續施用毒品傾向者，應即釋放，
    並為不起訴之處分；認受觀察、勒戒人有繼續施用毒品傾向者，檢察官應聲請法
    院裁定令入戒治處所強制戒治，其期間為六個月以上，至無繼續強制戒治之必要
    為止，但最長不得逾一年，強制戒治期滿，應即釋放，由檢察官為不起訴之處分
    ；觀察、勒戒或強制戒治執行完畢釋放後，五年內再犯第十條之罪者，應依一般
    刑事訴訟程序予以起訴論罪科刑，此觀諸毒品危害防制條例第二十條第一項、第
    二項、第二十三條第一項、第二項規定自明。本件被告既曾因施用毒品案件，經
    檢察官聲請法院以裁定令入勒戒處所觀察、勒戒執行完畢後，認有繼續施用毒品
    傾向，聲請法院以裁定令入戒治處所施以強制戒治一年，再因強制戒治執行已滿
    三月，戒治處所認無繼續戒治之必要，經檢察官聲請後，由法院裁定停止戒治，
    所餘戒治期間，付保護管束，其後，又因於停止戒治，付保護管束期間，違反保
    護管束應遵守事項情節重大，復經檢察官聲請法院以裁定撤銷停止戒治，令入戒
    治處所施以強制戒治，並因強制戒治執行完畢而被釋放，其於五年內再犯本件施
    用毒品案件，依前述規定自應予以起訴論罪科刑。核被告所為，係犯毒品危害防
    制條例第十條第一項之施用第一級毒品罪。其施用第一級毒品海洛因前後，持有
    海洛因之低度行為，應為施用之高度行為所吸收，不另論其持有第一級毒品罪。
    被告先後多次施用第一級毒品之犯行，時間緊接，犯罪構成要件相同，顯係基於
    概括犯意反覆為之，應依連續犯之規定論以一罪，並依法加重其刑。另起訴書雖
    僅記載被告自九十二年九月十日（起訴書誤載為九十二九月十九日）晚上七時起
    回溯二十四小時內某時，在不詳處所，施用第一級毒品海洛因一次之犯行，然檢
    察官就犯罪事實一部起訴者，其效力及於全部，本件被告自九十二年九月十日上
    午某時起至九十三年六月十七日十七時、十八時許止，連續在高雄市○鎮區○○
    里○○街八二巷二九號，以前開方式，施用第一級毒品海洛因多次之犯行，核與
    前揭起訴書犯罪事實欄所載業經本院論罪科刑部分，有連續犯之關係，已如前述
    ，應為起訴效力所及，且公訴檢察官於本院準備程序中亦已擴張起訴事實如事實
    欄所載（參見本院九十三年七月二十二日準備程序筆錄），本院自得併予審究，
    併此敘明。爰審酌被告前即曾因施用毒品案件，經本院以刑事裁定送勒戒處所觀
    察、勒戒及令入戒治處所施以強制戒治執行完畢，此有臺灣高等法院被告全國前
    案紀錄表一份在卷足據，仍未戒絕毒品，再犯本件之罪，顯見其無悔改之意，意
    志不堅，惟念其施用第一級毒品乃自戕一己之身體健康，尚未害及他人，且於本
    院審理中坦承犯行，犯罪後態度尚稱良好等一切情狀，量處如主文所示之刑。
三、扣案之注射針筒一支，為被告所有供其施用第一級毒品所用之物，業據被告於本
    院審判時供認屬實，且經本院將該注射針筒一支送請高醫附設醫院檢驗結果，確
    呈第一級毒品海洛因陽性反應，亦有前開檢驗報告一份附卷可考，足認扣案之注
    射針筒一支，應係被告所有供其施用第一級毒品海洛因所用之物，且內含第一級
    毒品海洛因殘留而無法析離，應整體視為查獲之第一級毒品海洛因，依毒品危害
    防制條例第十八條第一項前段之規定，不問屬於犯人與否，均沒收銷燬之；另扣
    案之白粉一包，為被告所有供其施用所用之物，亦據被告於本院審判時供陳在卷
    ，其內盛裝者均含第一級毒品海洛因成分，淨重零點零九公克，有法務部調查局
    前開鑑定通知書一紙在卷足據，為第一級毒品，應依毒品危害防制條例第十八條
    第一項前段之規定，不問屬於犯人與否，均宣告沒收銷燬之；盛裝上述扣案白粉
    一包之空包裝袋一個（重零點二公克），雖經法務部調查局就之與其所盛裝之第
    一級毒品海洛因分別鑑析其重量，有法務部調查局前述鑑定通知書一紙在卷可憑
    ，惟因法務部調查局一般係以傾倒之方式，將包裝袋內之第一級毒品海洛因倒出
    而與包裝袋分離而稱重，必要時，輔以刮杓刮取袋內粉末，然無論依何種方式分
    離，包裝袋內均有極微量之第一級毒品海洛因殘留，業經法務部調查局九十三年
    三月十九日調科壹字第○九三○○一一三○六○號函釋在案，此為本院職務上已
    知之事實，足認前揭空包裝袋一個（重零點二公克）內含極微量第一級毒品海洛
    因殘留而無法析離，應整體視為查獲之第一級毒品海洛因，併依毒品危害防制條
    例第十八條第一項前段之規定，不問屬於犯人與否，均宣告沒收銷燬之。
據上論斷，應依刑事訴訟法第二百九十九條第一項前段，毒品危害防制條例第十條第
一項、第十八條第一項前段，刑法第十一條、第五十六條，判決如主文。
中      華      民      國      九十三      年    八    月    三十一    日
                                  臺灣高雄地方法院刑事第十五庭
                                        法  官    伍逸康
右正本證明與原本無異。
如不服本判決，應於判決送達後十日內，向本院提出上訴狀。
                                        書記官    吳月華
中      華      民      國      九十三      年    八    月    三十一    日
附錄：
毒品危害防制條例第十條
施用第一級毒品者，處六月以上五年以下有期徒刑。
施用第二級毒品者，處三年以下有期徒刑。
